---
title: "Demostración Rmarkdown HTML"
author: "PE SSCC - Fase 5"
date: "25/11/2020"
output: html_document
---

```{r setup, include=FALSE}
knitr::opts_chunk$set(echo = TRUE)
```


# Título 1: Demostración en RMarkddown
## Título 2: Demostración en RMarkddown
### Título 3: Demostración en RMarkddown
#### Título 4: Demostración en RMarkddown
##### Título 5: Demostración en RMarkddown
###### Título 6: Demostración en RMarkddown


### Carga de librerías

Recomendamos cargar todas las librerías a utilizar en el script en un chunk al principio, para que así quien replique el código sepa que debe instalar y para qué.

Tenemos diversos argumentos que nos permiten manipular los mensajes (`message`) y las advertencias (`warning`), que nos permiten administrar la limpieza del output. 

```{r,eval=TRUE}
library(tidyverse) # para manipulación de datos y graficar
library(haven) # para importar desde .dta
```

### Carga de datos

```{r, eval = T}
options(scipen = "999") #para eliminar notación científica
#Abrir base de la epf
path <- "C:/Users/Trabajo/Documents/Nacho/VIII EPF/"
epf <- read_dta(paste0(path, "BASE_PERSONAS_VIII_EPF.dta"))
```

### Manipulación de datos

Acá **arreglamos** los datos para *graficar* despues.

Puedo hacer comentarios con # dentro del chunk, que funciona como un trozo de script.

```{r}
names(epf) <- tolower(names(epf)) #pasar a minúscula

#Reemplazar las comas por punto
epf2 <- epf %>% 
  select(gastot_hd_pc, ing_disp_hog_hd_pc, zona , jhogar, sexo) %>% 
  mutate_at(vars(gastot_hd_pc, ing_disp_hog_hd_pc), funs(as.numeric(gsub(pattern = ",", replacement = ".", x = .)) )) %>% 
  filter(jhogar == 1) #dejar un registro por hogar

#Calcular los puntos de corte para los quintiles  
quintiles <- quantile(x = epf2$ing_disp_hog_hd_pc, c(0, 0.2, 0.4, 0.6, 0.8, 1)) 

#Crear la variable quintil.
epf2 <- epf2 %>% 
  mutate(quintil =  case_when(
    ing_disp_hog_hd_pc <= quintiles[2] ~ "quntil1",
    ing_disp_hog_hd_pc <= quintiles[3] ~ "quntil2",
    ing_disp_hog_hd_pc <= quintiles[4] ~ "quntil3",
    ing_disp_hog_hd_pc <= quintiles[5] ~ "quntil4",
    ing_disp_hog_hd_pc <= quintiles[6] ~ "quntil5")
)

```


### Gráfico 1


```{r, eval=T}
epf2 %>%
  group_by(quintil) %>%  # 
  summarise_at(vars(gastot_hd_pc, ing_disp_hog_hd_pc), funs(mean)) %>% 
  pivot_longer(-quintil, names_to = "tipo", values_to = "valor") %>% #
  ggplot(aes(quintil, valor, fill = tipo )) +
  geom_bar(stat = "identity", position = "dodge")

```


### Gráfico 2

```{r, eval=T,fig.align='center', fig.height=4, fig.width=4}
epf2 %>%
  group_by(zona) %>% #
  summarise_at(vars(gastot_hd_pc, ing_disp_hog_hd_pc), funs(mean)) %>% 
  pivot_longer(-zona, names_to = "tipo", values_to = "valor") %>% #
  ggplot(aes(as.factor(zona), valor, fill = tipo )) +
  geom_bar(stat = "identity", position = "dodge")
```


